【裁判字號】    97,中簡上,821
【裁判日期】    971211
【裁判案由】    竊盜
【裁判全文】
臺灣臺中地方法院刑事判決           97年度中簡上字第821號
上  訴  人
即  被  告  甲○○
上列被告因竊盜案件，不服本院臺中簡易庭中華民國97年6月5日
97年度中簡字第1842號第一審簡易判決（聲請簡易判決處刑案號
：臺灣臺中地方法院檢察署97年度偵字第9619號），提起上訴，
本院管轄之第二審合議庭判決如下：
    主    文
上訴駁回。
甲○○緩刑貳年。
    犯罪事實
一、甲○○意圖為自己不法之所有，於民國97年4月5日17時30分
    許，在臺中縣太平市○○路○段中埔公路上之臺電電桿編號
    內竹枝56G7333CB16號旁之溪溝處，持其所有，客觀上具有
    危險性，足供兇器使用之鐵鎚1支，敲碎乙○○所有裝設於
    該處作為輸水用之六分塑膠水管1支（長6公尺），並以徒手
    自抽水機上之回水管1條拉扯下來，及自山壁抽取六分塑膠
    水管6支【長4公尺，上開物品價值共約新臺幣（下同）1000
    元】，然尚未得手離開現場之際，即為乙○○發現，經報警
    處理而未遂，並當場扣得鐵鎚1支。
二、案經臺中縣警察局太平分局報告臺灣臺中地方法院檢察署檢
    察官偵查後聲請簡易判決處刑。
    理    由
一、訊據上訴人即被告甲○○（下稱被告）固坦承：確有於前開
    時間、地點為警查獲，且當場扣得六分塑膠水管1支（長6公
    尺）、回水管1條、六分塑膠水管6支（長4公尺）及鐵鎚1支
    等物，惟矢口否認有何竊盜犯行，辯稱：伊以為該等水管是
    廢棄物，伊沒有竊盜之意云云。然查：
(一)、證人即本件承辦丙○○○○於本院審理時結證稱：本件是由
    伊承辦，當時伊在執行戶口查察勤務，到案發現場之前，有
    民眾說前面在抓小偷，伊就趕過去，距離約100公尺的路邊
    ，就看到有2、3個民眾圍住被告，不讓被告走，伊就過去問
    發生何事，民眾說被告偷他們的水管，伊問被告他的水管從
    何而來，他說水管是在山溝撿的，但是他說的撿的部分，只
    有一部份在山溝撿，另外一部份是在山溝對面的山壁上的私
    人土地上整捆排水管抽下來的，另外在山溝內的水管是用來
    抽水的，山壁上的水管是放在該處預備替換用的，因為有時
    候水會沖壞水管，就會用這些預備的水管來替換，這些都是
    有主物。伊問被告水管是從何而來，被告說山溝內的水管是
    他用鐵鎚一段一段敲斷拿出來的，山壁上的水管他就整捆拿
    下來，伊查看他的車上有無東西，民眾指認說被告的車上的
    抽水馬達零件回水管，是民眾所有，遭被告拆下來拿走。被
    告當時說那些東西是人家不要的，他才拿走的。警卷第21頁
    照片，就是被告從山壁上拉下來的整捆水管，這部分也有製
    作贓物領據，就是贓物領據編號二部分。警卷第20頁照片的
    水管，是被告從山溝敲碎拿下來的，這部分在贓物領據是編
    號三部分。另外回水管部分，照片上沒有拍到。回水管兩端
    有銅製的接頭。查獲當時鐵鎚是放在山溝裡，回水管已經放
    在機車上，6支長的水管被告拉到山壁底下，敲碎的水管有
    部分在車上，有部分還在山溝裡，伊發現被告時，被告是被
    圍在他的機車旁等語明確；證人即被害人乙○○於本院審理
    時結證稱：本案查獲時，伊有在場。案發前1天，伊發現被
    告有在該處出入，而且載運一些廢鐵、馬達，所以伊就注意
    到他。案發當天，伊去載肥料經過案發現場，發現被告在拉
    山壁上的水管，伊就下車去跟他說那些水管是伊的東西，被
    告說那些是不要的東西，伊就聯絡村裡的人，村裡的人就通
    知警察來處理。回水管原本是接在抽水馬達，伊發現回水管
    時，回水管是在被告的機車旁，6支原本在山壁的水管，已
    經被被告拉下來，敲斷的水管是伊用來抽水的，是被告敲斷
    的，前一天還好好的。伊發現被告時，他正在山壁拉水管，
    鐵鎚他是放在山溝那裡。失竊地點是伊父執輩共有的私有土
    地，抽水馬達的回水管及其他水管都是伊的等語明確（均見
    本院97年10月23日審理筆錄）。參以被告所竊取之六分塑膠
    水管6支（長4公尺），係整綑綁縛，並未有何破損之情形，
    有現場照片乙張在卷可參（見警卷第21頁），一望即知係他
    人所有之物，是被告前開所辯，尚無足採信。
(二)、至扣案之鐵鎚1支，被告雖於本院審理時辯稱，該鐵鎚係其
    向資源回收廠借得云云。然被告於警詢、偵查中均自承，該
    支鐵鎚係其所有等語（見警卷第8頁、偵查卷第6頁），且被
    告於本院審理中未能提供究係向何資源回收廠所借，以供本
    院查證，是被告前開所辯，亦無足採認。
(三)、此外，復有贓物認領保管單、刑案現場測繪圖各乙份、現場
    照片6張在卷可參，本件事證明確，被告竊盜之犯行，洵堪
    認定，應依法論科。
二、核被告甲○○所為，係犯刑法第321條第2項、第1項第3款之
    攜帶兇器竊盜未遂罪。本案經本院合議庭審理結果，認原審
    判決之認事用法均無不當，應予維持。被告上訴意旨以其沒
    有本件竊盜犯行，指摘原判決不當云云，核無理由，應予駁
    回。末查，被告未曾因故意犯罪受有期徒刑以上刑之宣告
    ，素行良好，有臺灣臺中地方法院檢察署刑案資料查註紀錄
    表及臺灣高等法院被告前案紀錄表各乙份在卷可按，其因一
    時失慮偶罹刑典，又證人即被害人乙○○於本院審理時陳稱
    ：希望被告可以好好做人，不要再去敲人家的水管，被竊的
    水管大約價值1000元左右等語（見本院97年10月23日審理筆
    錄），爰審酌上開水管之價值非鉅，且業已發還被害人乙○
    ○，有贓物認領收據乙張在卷可參，被害人之損害尚微，被
    告經此起訴、審判程序及刑之宣告，理當知所警惕，信無再
    犯之虞，本院綜核各情認所宣告之刑以暫不執行為適當，併
    予宣告緩刑2年，以啟自新。
據上論斷，應依刑事訴訟法第455條之1第1項、第3項、第368條
，刑法第74條第1項第1款，判決如主文。
中    華    民    國    97    年    12    月    11    日
                        臺灣臺中地方法院刑事第五庭
                            審判長法  官  鍾堯航
                                  法  官  吳崇道
                                  法  官  劉麗瑛
以上正本證明與原本無異。
不得上訴。
                                  書記官  王玟
中    華    民    國    97    年    12    月    11    日


司法院資訊處製作；財團法人民間司法改革基金會備份。
